臺灣新竹地方法院刑事判決
110年度訴字第634號
公  訴  人  臺灣新竹地方檢察署檢察官
被      告  程偉倫



上列被告等因詐欺等案件，經檢察官提起公訴（110年度偵字第6
344號），於本院準備程序進行中，被告就被訴事實為有罪之陳
述，經合議庭裁定由受命法官獨任進行簡式審判程序，判決如下
：
    主      文
程偉倫犯詐欺取財罪，處有期徒刑貳月，如易科罰金，以新臺幣
壹仟元折算壹日。
    事實及理由
一、程偉倫與宋佳蓁（所涉偽證部分，本院另行審結）為夫妻關
    係，程偉倫因缺錢花用，即意圖為自己不法之所有，基於詐
    欺取財之犯意，於民國107年4月21日前某時，向洪如蕙佯稱
    ：可代為介紹車行貸款購買機車後，並收購其所購得之機車
    云云，致洪如蕙陷於錯誤，於107年4月21日前往新竹市○○路
    000號之「上佑機車行」，以貸款方式購買車牌號碼000-000
    0號普通重型機車（下稱上開機車），並於107年4月23日交
    車後至107年4月24日間某時，將上開機車交予程偉倫，及與
    程偉倫簽立「機車讓渡合約書」、「機車買賣（切結）合約
    書」，復於107年4月24日，在交通部公路總局新竹區監理所
    中壢監理站（下稱中壢監理站），將上開機車過戶予宋佳蓁
    。嗣程偉倫遲未給付所承諾之相關款項，洪如蕙經聯繫程偉
    倫返還車輛亦未果，始報警處理查悉上情。
二、本案犯罪之證據，除應補充「本院111年度附民移調字第28
    號調解筆錄、康接智中華郵政之帳號00000000000000號提款
    卡影本、被告於本院準備及簡式審判程序時之自白（本院11
    0訴634卷第72-1頁至第72-2頁、第73頁、第79頁、第85頁）
    」外，餘均引用檢察官起訴書之記載（如附件）。
三、論罪科刑：
　㈠核被告程偉倫所為，係犯刑法第339條第1項之詐欺取財罪。
　㈡爰以行為人之責任為基礎，審酌被告程偉倫不思以正當方法
    獲取財物，竟施詐術使告訴人洪如蕙陷於錯誤，而取得上開
    財物，其濫用告訴人對被告之信賴，漠視法紀且不尊重他人
    財產權，實值非難；惟念及被告犯後坦承犯行，態度尚可，
    且與告訴人達成調解，有上開本院調解筆錄在卷可憑（見本
    院卷第72-1頁至第72-2頁），告訴人所受損害業已減輕，兼
    衡其自述國中肄業之智識程度、目前在監執行過失傷害案件
    之生活狀況（見本院110訴634卷第85頁至第86頁）等一切情
    狀，量處如主文所示之刑，並諭知易科罰金之折算標準，以
    資懲儆。
四、沒收：
　　經查，本案被告為上開詐欺取財犯行，所詐得之機車，雖為
    被告之犯罪所得，然此部分業據被告與告訴人洪如蕙，於本
    院審理時達成調解，被告願賠償告訴人新臺幣（下同）7萬5
    ,000元，此有上開調解筆錄在卷可佐，而其中調解之性質本
    即有以調解內容取代原受損害內容（金額）之意，則告訴人
    所受損害既能獲得彌補，如再將該犯罪所得諭知沒收或追徵
    ，容有過苛之虞，是參酌刑法第38條之1第5項立法理由所揭
    示「優先保障被害人因犯罪所生之求償權」之意旨，暨同法
    第38條之2第2項避免過苛之立法精神，本院因認就此部分之
    犯罪所得，自無再宣告沒收犯罪不法利得之必要，爰不予宣
    告沒收。
據上論斷，應依刑事訴訟法第273條之1第1項、第299條第1項前
段、第310條之2、第454條第2項，判決如主文。　　
本案經檢察官洪期榮提起公訴，經檢察官孫立婷到庭執行職務。
中　　華　　民　　國　　111 　年　　3 　　月　　 7　　日
                  刑事第五庭  法　官  華澹寧
以上正本證明與原本無異。　　　　　　　　　
如不服本判決應於收受判決後20日內向本院提出上訴書狀，並應
敘述具體理由。其未敘述上訴理由者，應於上訴期間屆滿後20日
內向本院補提理由書(均須按他造當事人之人數附繕本)「切勿逕
送上級法院」。
中　　華　　民　　國　　111 　年　　3 　　月　　 7　　日
                              書記官  吳羽君
附錄本案論罪科刑法條全文
刑法第339條第1項
意圖為自己或第三人不法之所有，以詐術使人將本人或第三人之
物交付者，處5年以下有期徒刑、拘役或科或併科50萬元以下罰
金。
（附件）
臺灣新竹地方檢察署檢察官起訴書
                                     110年度偵字第6344號
    被      告  程偉倫  
上列被告等因偽證等案件，業經偵查終結，認應提起公訴，茲將
犯罪事實及證據並所犯法條分敘如下：
        犯罪事實
一、程偉倫與宋佳蓁為夫妻關係，程偉倫前於民國（下同）107
    年4月間，以購買權利車為由，詐取洪如蕙之車牌號碼0000-
    00號自用小客車（程偉倫所涉詐欺罪嫌，業經臺灣高等法院
    以110年度上易字第183號判決判處有刑徒刑6月確定）。程
    偉倫、宋佳蓁竟分別為以下之行為：
    (一)宋佳蓁明知程偉倫於107年4月19日，並未交付新臺幣（
        下同）5萬元予洪如蕙，竟基於偽證之犯意，於109年12
        月8日上午9時40分許，在臺灣新竹地方法院第2法庭，
        對案情有重要關係之事項，具結後虛偽證稱：程偉倫在
        新竹地區某7-11，交付5萬元予洪如蕙，5萬元是在新北
        市某7-11領的等語，足以影響國家審判權行使之正確性
        。
    (二)程偉倫另於107年4月21日前某時，向洪如蕙佯稱：可代
        為介紹車行貸款購買機車後，收購所購得之機車云云，
        致洪如蕙陷於錯誤，於107年4月21日前往新竹市○○路00
        0號之「上佑機車行」，以貸款方式購買車牌號碼000-0
        000號普通重型機車（下稱上開機車），並於107年4月2
        3日交車後至107年4月24日間某時，將上開機車交予程
        偉倫，及與程偉倫簽立「機車讓渡合約書」、「機車買
        賣（切結）合約書」，復於107年4月24日，在交通部公
        路總局新竹區監理所中壢監理站（下稱中壢監理站），
        將上開機車過戶予宋佳蓁。嗣程偉倫遲未給付所承諾之
        相關款項，洪如蕙經聯繫程偉倫返還車輛亦未果，始報
        警處理查悉上情。
二、案經本署自動簽分偵辦。
        證據並所犯法條
一、上揭犯罪事實，業據被告程偉倫、宋佳蓁於偵查中均坦承不
    諱，核與證人洪如蕙於臺灣新竹地方法院審理時之具結證述
    情節相符，復有臺灣新竹地方法院108年度易字第705號於10
    9年12月8日上午9時40分許之審判筆錄、證人結文、上開機
    車之買賣訂購書、上佑車業機車點交表、機車讓渡合約書、
    機車買賣（切結）合約書、中壢監理站108年12月4日竹監站
    字第1080310350號函、所附機車過戶、異動登記書影本各1
    份附卷可稽，足認被告程偉倫、宋佳蓁之前述自白均與事實
    相符，渠等犯嫌堪予認定。
二、核被告宋佳蓁所為，係犯刑法第168條之偽證罪嫌。核被告
    程偉倫所為，係犯刑法第339條第1項之詐欺取財罪嫌。上開
    機車為被告程偉倫之犯罪所得，請依法沒收或追徵其價額。
三、依刑事訴訟法第251條第1項提起公訴。
    此  致
臺灣新竹地方法院
中    華    民    國   110    年    8     月    17    日
　　　　　　　　　　　　　　　檢　察　官   洪期榮
本件證明與原本無異
中　　華　　民　　國　 110　　年　　8 　　月　　27　　日
　　　　　　　　　　　　　　　書　記　官   嚴瑜道